臺灣彰化地方法院民事裁定
110年度聲字第34號
聲  請  人  周漢蓉  
            周林月里


相  對  人  三信商業銀行股份有限公司

法定代理人  廖松岳  
相  對  人  林仕乾  
上列當事人間聲請停止執行事件，本院裁定如下：
    主  文
聲請人供擔保新臺幣參佰肆拾萬壹仟元後，本院一○九年度司執
字第五七二九七號清償債務執行事件之強制執行程序，於本院一
一○年度重訴字第七十一號第三人異議之訴事件裁判確定，或因
撤回、和解、調解而終結前，應暫予停止。 
    理  由
一、按有回復原狀之聲請，或提起再審或異議之訴，或對於和解
    為繼續審判之請求，或提起宣告調解無效之訴，撤銷調解之
    訴，或對於許可強制執行之裁定提起抗告時，法院因必要情
    形或依聲請定相當並確實之擔保，得為停止強制執行之裁定
    ，強制執行法第18條第2項定有明文。又法院定擔保金額而
    准許停止強制執行之裁定者，該項擔保係備供債權人因停止
    執行所受損害之賠償，其數額應依標的物停止執行後，債權
    人未能即時受償或利用該標的物所受之損害額，或其因另供
    擔保強制執行所受之損害額定之，非以標的物之價值或其債
    權額為依據（最高法院91年度台抗字第429號裁判意旨參照
    ）。
二、本件聲請意旨略以：訴外人周郁玲未經聲請人同意，擅自將
    聲明人名下坐落彰化縣○○鎮○○段000○000○000地號土地，及
    坐落同段135、138地號土地上門牌號碼彰化縣○○鎮○○路0段0
    00號建物，及聲明人周林月里名下同段135地號土地（上開
    房地合稱系爭不動產），以買賣為原因移轉登記予相對人林
    仕乾所有。相對人林仕乾並以系爭不動產，向相對人三信商
    業銀行股份有限公司（下稱三信商銀）貸款新臺幣（下同）
    1千餘萬元，然因未依約清償，債權人即相對人三信商銀向
    本院執行處，聲請拍賣債務人即相對人林仕乾名下系爭不動
    產，經本院109年度司執字第57297號清償債務強制執行事件
    （下稱系爭執行事件）受理。聲請人已對相對人林仕乾提起
    請求返還所有物事件，經本院110年度重訴字第38號繫屬，
    並就系爭執行事件提起第三人異議之訴（本院110年度重訴
    字第71號）。系爭不動產一旦經拍賣，將難以回復原狀，為
    免造成不可回復之損害，爰依強制執行法第18條第2項規定
    聲請供擔保停止執行系爭執行程序等語。
三、經查，本件聲請人以其業已向本院提起第三人異議之訴（11
    0年度重訴字第71號）為由，聲請裁定停止系爭執行事件之
    強制執行程序，經本院依職權調取系爭執行事件卷宗及第三
    人異議之訴卷宗核閱無訛。又聲請人所提前開第三人異議之
    訴，尚無程序上不合法或顯無理由等情形，且系爭執行程序
    尚未終結，是聲請人聲請停止執行，核與強制執行法第18條
    第2項規定相符，應予准許。次查，相對人三信商銀聲請執
    行之債權本金金額為新臺幣（下同）1,569萬6,523元，又上
    開第三人異議之訴之訴訟標的價額已逾150萬元，為得上訴
    第三審案件。參考各級法院辦案期限實施要點規定，第一、
    二、三審通常程序審判案件之辦案期限分別為1年4個月、2
    年、1年，共計4年4個月，是本院以此預估為聲請人提起第
    三人異議之訴獲准停止執行，因而致相對人執行延宕之期間
    。從而，相對人因聲請人停止執行可能受之損害額，約為34
    0萬0,913元（計算式：1,569萬6,523元 ×5％ ×【4+4/12】=3
    40萬0,913元），是本院認聲請人供擔保金額應取其概數以3
    40萬1,000元為適當，是以，聲請人為相對人提供前開擔保
    金額後，得停止執行。
四、依強制執行法第18條第2項，裁定如主文。
中　　華　　民　　國　　110 　年　　5 　　月　　4 　　日
                  民事第三庭    法　官　鍾孟容
以上正本係照原本作成。
如對本裁定抗告，須於裁定送達後10日內向本院提出抗告狀。
中　　華　　民　　國　　110 　年　　5 　　月　　4 　　日
                                書記官　張茂盛